【裁判字號】    99,易,161
【裁判日期】    990527
【裁判案由】    竊盜
【裁判全文】
臺灣宜蘭地方法院刑事判決               99年度易字第161號
公  訴  人  臺灣宜蘭地方法院檢察署檢察官
被      告  乙○○
上列被告因竊盜案件，經檢察官提起公訴（99年度偵字第1220號
），經本院裁定以簡式審判程序審理，判決如下：
    主  文
乙○○犯攜帶兇器竊盜罪，累犯，處有期徒刑伍月，扣案之鐵剪
壹支、鐵條陸支、鐵管貳支、膠帶壹捲均沒收；又犯攜帶兇器竊
盜罪，累犯，處有期徒刑伍月，扣案之鐵剪壹支、鐵條陸支、鐵
管貳支、膠帶壹捲均沒收；又犯攜帶兇器竊盜罪，累犯，處有期
徒刑捌月，扣案之鐵剪壹支、鐵條陸支、鐵管貳支、膠帶壹捲均
沒收。應執行有期徒刑壹年，扣案之鐵剪壹支、鐵條陸支、鐵管
貳支、膠帶壹捲均沒收。
    事實及理由
一、構成犯罪事實：
    乙○○於民國94年間因公共危險案件，經臺灣高等法院以94
    年度上訴字第3191號判處有期徒刑2年6月確定，並於97年2
    月21日假釋出監，刑期至97年9月25日屆滿，以已執行論。
    詎其不知悔改，因缺錢花用，竟意圖為自己不法之所有，分
    別為下列竊盜行為：
  (一)於99年2月間某日，騎乘車牌號碼K6E-230號機車，攜帶其所
    有膠帶1捲及客觀上足供兇器使用之鐵剪1支、鐵條6根、鐵
    管2支，至宜蘭縣宜蘭市○○路○段路旁，以上開鐵條攀爬上
    電線桿後，持上開鐵管連接鐵剪剪斷宜蘭縣宜蘭市公所管領
    之電纜線約140公尺，再以上開膠帶綑綁後，置於上開機車
    上載離現場而竊取得手，並抽取該電纜線內銅線變賣現金花
    用。嗣乙○○在偵查犯罪機關知悉其犯竊盜罪前，於99年3
    月8日12時45分許，向宜蘭縣政府警察局宜蘭分局警員自首
    而接受裁判。
  (二)於99年3月初某日，騎乘車牌號碼K6E-230號機車，攜帶其所
    有膠帶1捲及客觀上足供兇器使用之鐵剪1支、鐵條6根、鐵
    管2支，至宜蘭縣員山鄉○○路段，以上開鐵條攀爬上電線
    桿後，持上開鐵管連接鐵剪後，剪斷宜蘭縣員山鄉公所管領
    之電纜線約50公尺，再以上開膠帶綑綁後，置於上開機車上
    載離現場而竊取得手，並抽取該電纜線內銅線變賣現金花用
    。嗣乙○○在偵查犯罪機關知悉其犯竊盜罪前，於99年3月8
    日12時45分許，向宜蘭縣政府警察局宜蘭分局警員自首而接
    受裁判。
  (三)於99年3月7日20時許（起訴書誤載為99年3月8日20時許），
    騎乘車牌號碼K6E-230號機車，攜帶其所有之膠帶1捲及客觀
    上足供兇器使用之鐵剪1支、鐵條6根、鐵管2支，至宜蘭縣
    員山鄉○○○路旁，以上開鐵條攀爬上電線桿後，持上開鐵
    管連接鐵剪剪斷宜蘭縣員山鄉公所管領之電纜線約12.9公尺
    ，再以上開膠帶綑綁後，置於上開機車上載離現場而竊取得
    手。嗣於99年3月8日凌晨0時30分許，為警在宜蘭縣員山鄉
    ○○○路278巷8號後方草叢查獲，並扣得其所竊得之電纜線
    1綑及其所有供竊盜使用之膠帶1捲、鐵剪1支、鐵條6根、鐵
    管2支。
二、認定犯罪事實所憑之證據及理由：
  (一)被告乙○○於警詢、偵查及本院審理中之自白。
  (二)證人即被害人丙○○於警詢之證詞。
  (三)證人即被害人甲○○於警詢之證詞。
  (四)宜蘭縣政府警察局宜蘭分局搜索扣押筆錄、扣押物品目錄表
    各1份、扣案之鐵剪1支、鐵條6根、鐵管2支、膠帶1捲。
  (五)贓物認領保管單1紙。
  (六)現場照片41張。
  (七)宜蘭市○○路燈架空線路遭竊位置示意圖1紙。
  (八)上開(二)至(七)所示證據，足以佐證被告首開自白與事實相符。
三、論罪科刑之理由：
  (一)按刑法第321條第1項第3款之攜帶兇器竊盜罪，係以行為人
    攜帶兇器竊盜為其加重條件，此所謂兇器，其種類並無限制
    ，凡客觀上足對人之生命、身體、安全構成威脅，具有危險
    性之兇器均屬之，且祇須行竊時攜帶此種具有危險性之兇器
    為已足，並不以攜帶之初有行兇之意圖為必要（最高法院79
    年台上字第5253號判例要旨參照）。本件被告所攜帶之鐵條
    6支，均係鐵製品，全長各約21公分；而鐵管2支，均係鐵製
    品，並各以膠帶包裹，全長約35公分；另鐵剪1支，係鐵製
    品，握柄部分以塑膠包裹，全長約24公分，業經本院勘驗屬
    實，有勘驗筆錄1份在卷足憑，該鐵條、鐵管、鐵剪均質地
    堅硬，屬客觀上對人身具有危險性之物，足以充當為兇器。
    故被告乙○○所為犯罪事實(一)、(二)、(三)部分，均係犯刑法第
    321條第1項第3款之攜帶兇器竊盜罪。
  (二)被告所犯上開3罪間，犯意各別，行為互殊，應予分論併罰
    。
  (三)被告前於94年間因公共危險案件，經臺灣高等法院以94年度
    上訴字第3191號判處有期徒刑2年6月確定，並於97年2月21
    日假釋出監，刑期至97年9月25日屆滿，以已執行論，此有
    臺灣高等法院被告前案紀錄表1份在卷可參，其於5年以內分
    別故意再犯本件有期徒刑以上之罪，應各依刑法第47條第1
    項規定，論以累犯，並加重其刑。
  (四)被告在偵查犯罪機關知悉其犯犯罪事實(一)、(二)所示竊盜罪前
    ，於99年3月8日12時45分許，向宜蘭縣政府警察局宜蘭分局
    警員自首而接受裁判，此有警詢筆錄1份附卷足憑，各依刑
    法第62條前段規定減輕其刑，並依法先加後減。
  (五)審酌被告有麻醉藥品管理條例、竊盜、搶奪、毒品危害防制
    條例、公共危險之犯罪前科，有臺灣高等法院被告前案紀錄
    表1份在卷可參，素行不佳，且其四肢健全、年輕力壯，竟
    不思循正途賺取生活所需，反圖不勞而獲，僅因缺錢花用，
    即多次竊取被害人所管領之電纜線，除影響正常供電外，亦
    影響社會安寧秩序，及考量被告於犯罪後坦承犯行，態度良
    好等一切情狀，各量處如主文所示之刑，並定其應執行之刑
    。
  (六)扣案之膠帶1捲、鐵剪1支、鐵條6根、鐵管2支，均為被告所
    有，供被告竊取上開電纜線所使用之物，業據被告於警詢、
    偵查及本院審理中供述明確，爰依刑法第38條第1項第2款規
    定宣告沒收。
四、適用之法律：
  (一)程序法方面：刑事訴訟法第273條之1第1項、第299條第1項
    前段、第310條之2。
  (二)實體法方面：刑法第321條第1項第3款、第51條第5款、第47
    條第1項、第62條前段、第38條第1項第2款。
本案經檢察官劉惟宗到庭執行職務。
中    華    民    國    99    年    5     月    27    日
                  刑事第二庭  法  官  蘇錦秀
以上正本證明與原本無異。
如不服本判決應於收受本判決後10日內向本院提出上訴書狀，並
應敘述具體理由。若未敘述理由者，應於上訴期間屆滿後20日內
向本院補提理由書狀（均須按他造當事人之人數附繕本）。
                              書記官  劉晨輝
中    華    民    國    99    年    5     月    31    日
【附錄本案論罪科刑法條】
★刑法第321條：
犯竊盜罪而有下列情形之一者，處6月以上、5年以下有期徒刑：
一、於夜間侵入住宅或有人居住之建築物、船艦，或隱匿其內而
    犯之者。
二、毀越門扇、牆垣或其他安全設備而犯之者。
三、攜帶兇器而犯之者。
四、結夥三人以上而犯之者。
五、乘火災、水災或其他災害之際而犯之者。
六、在車站或埠頭而犯之者。
前項之未遂犯罰之。

司法院資訊處製作；財團法人民間司法改革基金會備份。
